Minutes et répertoires du notaire Florestan BONNAIRE, 18 mai 1832 - 16 septembre 1845 (étude XXXIII)
Archives nationales
- Répertoire(s) de Florestan BONNAIRE, 20 juin 1827 - 5 juin 1847; MC/RE/XXXIII/17 - MC/RE/XXXIII/20
  - Répertoire. 1839, 4 novembre - 1843, 20 novembre, 4 novembre 1839 - 20 novembre 1843; MC/RE/XXXIII/19
    - Inventaire après décès: Haffrengues, François-Joseph d'. Pinon (rue), n° 20., 23 septembre 1843
      inventaire après décès; Pinon (rue); Haffrengues, François-Joseph d'
    - Inventaire après décès: Forgeot, François-A. Faubourg-Saint-Martin (rue du), n° 258., 28 septembre 1843
      inventaire après décès; Faubourg-Saint-Martin (rue du); Forgeot, François-A.
    - Inventaire après décès: Meunier, Jean-Charles. Pré-Saint-Gervais, Grande rue, n° 36., 2 octobre 1843
      inventaire après décès; Le Pré-Saint-Gervais (Seine-Saint-Denis); Meunier, Jean-Charles
    - Inventaire après décès: Dopsent, Pierre. La Tour-d'Auvergne (rue de), n° 24., 18 octobre 1843
      inventaire après décès; La-Tour-d'Auvergne (rue de); Dopsent, Pierre
    - Inventaire après décès: Darche, Jacques-Ambroise. Bondy (rue de), n° 38., 28 octobre 1843
      inventaire après décès; Bondy (rue de); Darche, Jacques-Ambroise
    - Inventaire après décès: Thirion, Louise-Béatrix. Gautier, Jean-Baptiste (épouse). Bretagne (rue de), n° 14., 30 octobre 1843
      inventaire après décès; Bretagne (rue de); Thirion, Louise-Béatrix; Gautier, Jean-Baptiste
    - Inventaire après décès: Santé, Marguerite. Launay, Joseph (épouse). Malar (rue), n° 4., 9 novembre 1843
      inventaire après décès; Malar (rue); Santé, Marguerite; Launay, Joseph
    - Inventaire après décès: Mugnier, Jacques. Braque (rue de), n° 5., 9 novembre 1843
      inventaire après décès; Braque (rue de); Mugnier, Jacques
    - Inventaire après décès: Curiau, Marie-Raoul. Bac (rue du), n° 116., 16 novembre 1843
      inventaire après décès; Bac (rue du); Curiau, Marie-Raoul
    - Inventaire après décès: Masselin, Françoise-Zoé. Braquehais, Louis-Victor (épouse). Vinaigriers (rue des), n° 27., 18 novembre 1843
      inventaire après décès; Vinaigriers (rue des); Masselin, Françoise-Zoé; Braquehais, Louis-Victor
  - Répertoire. 1843, 20 novembre - 1847, 5 juin, 20 novembre 1843 - 5 juin 1847; MC/RE/XXXIII/20
    Répertoire des notaires Florestan Bonnaire (20 novembre 1843-16 septembre 1845), Pierre Planchat (17 septembre 1845-5 juin 1847).
    - Inventaire après décès: Job, Jean-Joseph. Thévenot (rue)., 24 novembre 1843
      inventaire après décès; Thévenot (rue); Job, Jean-Joseph
    - Inventaire après décès: Domar, Louis. Puits (rue du), n° 5, Vendôme., 30 novembre 1843
      inventaire après décès; Puits (rue du); Domar, Louis
    - Inventaire après décès: Fricotte, Marie-Rosalie. Petit, Etienne (épouse). Bondy (rue de), impasse de la Pompe, n° 6., 13 décembre 1843
      inventaire après décès; Bondy (rue de); Fricotte, Marie-Rosalie; Petit, Etienne
    - Inventaire après décès: Fouquet, Hortense-Eléonore. Duvelleroy, Louis-Auguste (épouse). Faubourg-Saint-Denis (rue du), n° 129., 19 décembre 1843
      inventaire après décès; Faubourg-Saint-Denis (rue du); Fouquet, Hortense-Eléonore; Duvelleroy, Louis-Auguste
    - Inventaire après décès: Ottmann, Anne-Henriette-Marie. Degois, Jean-François (épouse). menuisier. Faubourg-Saint-Denis (rue du), n° 154., 9 janvier 1844
      inventaire après décès; Faubourg-Saint-Denis (rue du); Ottmann, Anne-Henriette-Marie; Degois, Jean-François; menuisier
    - Inventaire après décès: Brosseau, Marie-Anne. Lemarquand, Pierre-François (veuve)., 10 janvier 1844
      inventaire après décès; Brosseau, Marie-Anne; Lemarquand, Pierre-François
    - Inventaire après décès: Platel, Charlotte-Gabrielle. Grou, Jean-Baptiste (veuve). Bourbon-Villeneuve (rue), n° 30., 11 janvier 1844
      inventaire après décès; Bourbon-Villeneuve (rue de); Platel, Charlotte-Gabrielle; Grou, Jean-Baptiste
    - Inventaire après décès: Boudrey, Agathe-Geneviève-Louise. Potier, Jean-Baptiste-Marie-Joseph (épouse). Coquillière (rue), n° 31., 18 janvier 1844
      inventaire après décès; Coquillière (rue); Boudrey, Agathe-Geneviève-Louise; Potier, Jean-Baptiste-Marie-Joseph
    - Inventaire après décès: Jacquot, Charles. Vinaigriers (rue des), n° 25., 25 janvier 1844
      inventaire après décès; Vinaigriers (rue des); Jacquot, Charles
    - Inventaire après décès: Dismal, Adélaïde-Félicité-Benoîte. Bolot, Etienne-Louis-Auguste (épouse). Papillon (rue), n° 14., 27 janvier 1844
      inventaire après décès; Papillon (rue); Dismal, Adélaïde-Félicité-Benoîte; Bolot, Etienne-Louis-Auguste
    - Inventaire après décès: Barbon, Claude-Martin. Villette (La)., 30 janvier 1844
      inventaire après décès; La Villette (ancienne commune); Barbon, Claude-Martin
    - Inventaire après décès: Guénaut, Alexis-Louis. Fossés-du-Temple (rue des), n° 32., 8 février 1844
      inventaire après décès; Fossés-du-Temple (rue des); Guénaut, Alexis-Louis
    - Inventaire après décès: Gastebois, Marie-Charlotte. Bagot, Michel-François-Mathieu (épouse). Montmartre (rue), n° 14., 12 février 1844
      inventaire après décès; Montmartre (rue); Gastebois, Marie-Charlotte; Bagot, Michel-François-Mathieu
    - Inventaire après décès: Bossus, Marie-Adélaïde. Fontaine, Louis (veuve). Petit-Lion-Saint-Sauveur (rue du), n° 26., 17 février 1844
      inventaire après décès; Petit-Lion-Saint-Sauveur (rue du); Bossus, Marie-Adélaïde; Fontaine, Louis
    - Inventaire après décès: Vincent, Jacques-Félix. Faubourg-Saint-Denis (rue du), n° 112., 11 mars 1844
      inventaire après décès; Faubourg-Saint-Denis (rue du); Vincent, Jacques-Félix
    - Inventaire après décès: Jarrault, Pierre-Alfred. Saint-Denis (rue), n° 243. Melun (Seine-et-Marne)., 19 mars 1844
      inventaire après décès; Melun (Seine-et-Marne); Saint-Denis (rue); Jarrault, Pierre-Alfred
    - Inventaire après décès: Haller, Jean- Louis- Alexis. Fers (rue aux), n° 24. décédé le 17 janvier 1840., 25 mars 1844
      inventaire après décès; Fers (rue aux); Haller, Jean- Louis- Alexis
    - Inventaire après décès: Chauvot, Louis-François. tailleur (marchand). Bonne-Nouvelle (boulevard de), n° 9. Poissonnière (boulevard), n° 9., 25 mars 1844
      inventaire après décès; Bonne-Nouvelle (boulevard de); Poissonnière (boulevard); Chauvot, Louis-François; tailleur d'habits
    - Inventaire après décès: Mamert Louvet, Louise. Gille, Pierre (épouse). maître d'hôtel garni. Neuve-Coquenart (rue), n° 18., 28 mars 1844
      inventaire après décès; Neuve-Coquenard (rue); Mamert Louvet, Louise; Gille, Pierre; hôtelier
    - Inventaire après décès: Guillaumot, Antoine. rentier. Ménilmontant (rue de), n° 98 ter., 4 avril 1844
      inventaire après décès; Ménilmontant (rue de); Guillaumot, Antoine
    - Inventaire après décès: Meterau, Marie-Henriette. Plessis, Joseph (épouse). ouvrier. Bonne-Nouvelle (boulevard de), n° 1., 5 avril 1844
      inventaire après décès; Bonne-Nouvelle (boulevard de); Meterau, Marie-Henriette; Plessis, Joseph
    - Inventaire après décès: Bourdon, Jean-Baptiste. Saint-Germain-en-Laye, rue de la Salle, n° 23., 6 avril 1844
      inventaire après décès; Saint-Germain-en-Laye (Yvelines); Bourdon, Jean-Baptiste
    - Inventaire après décès: Crevel, Charles. Deux-Portes-Saint-Sauveur (rue des), n° 14., 9 avril 1844
      inventaire après décès; Deux-Portes-Saint-Sauveur (rue des); Crevel, Charles
    - Inventaire après décès: Flamant, Charlemagne-Cyprien. rentier. Notre-Dame de-Nazareth (rue), n° 21., 10 avril 1844
      inventaire après décès; Notre-Dame-de-Nazareth (rue); Flamant, Charlemagne-Cyprien
    - Inventaire après décès: Nidart, Marie-Clémentine. Chesneau, Louis-Léandre-Gaspard (épouse). négociant, commissionnaire en vins. Rapée (port de la), Bercy, n° 24., 13 avril 1844
      inventaire après décès; Bercy (rue de); Rapée (port de la); Nidart, Marie-Clémentine; Chesneau, Louis-Léandre-Gaspard; négociant
    - Inventaire après décès: Philippe, Pierre-Louis. jardinier maraîcher. Tourville (rue de), n° 6., 22 avril 1844
      inventaire après décès; Belleville (ancienne commune); Tourtille (rue de); Philippe, Pierre-Louis; jardinier; maraîcher
    - Inventaire après décès: Verneau, Julie-Alexandrine. Engerer, Pierre (épouse). peintre en bâtiments. Fidélité (rue de la), n° 22., 22 avril 1844
      inventaire après décès; Fidélité (rue de la); Verneau, Julie-Alexandrine; Engerer, Pierre; peintre; peintre en bâtiment
    - Inventaire après décès: Couderc, Antoine. charbonnier. Faubourg-Saint-Martin (rue du), n° 231., 25 avril 1844
      inventaire après décès; Faubourg-Saint-Martin (rue du); Couderc, Antoine; charbonnier
    - Inventaire après décès: Labiche, Louise-Marie. épouse du baron François-Marie-Pierre-Louis Penguilly L'haridon. Sainte-Anne (rue), n° 50., 23 mai 1844
      inventaire après décès; Sainte-Anne (rue); Labiche, Louise-Marie; Penguilly L'haridon, François-Marie-Pierre-Louis (baron)
    - Inventaire après décès: André, François. nourrisseur., 25 mai 1844
      inventaire après décès; André, François; ouvrier agricole
    - Inventaire après décès: Guilbert, Marie-Adélaïde. Barbier, Jean-François (épouse). Sèvres (rue de), n° 130., 5 juin 1844
      inventaire après décès; Sèvres (rue de); Guilbert, Marie-Adélaïde; Barbier, Jean-François
    - Inventaire après décès: Hemot, Madeleine. Constant, Claude-Joseph (épouse). Richelieu (rue de), n° 110., 12 juin 1844
      inventaire après décès; Richelieu (rue de); Hemot, Madeleine; Constant, Claude-Joseph
    - Inventaire après décès: Malot, Pierre. Chaudron (rue), n° 6., 17 juin 1844
      inventaire après décès; Chaudron (rue); Malot, Pierre
    - Inventaire après décès: Chevillot, Joséphine. Richin, Jean-Pierre-Jules (épouse). Faubourg-Saint-Martin (rue du), n° 51., 18 juin 1844
      inventaire après décès; Faubourg-Saint-Martin (rue du); Chevillot, Joséphine; Richin, Jean Pierre Jules
    - Inventaire après décès: Maury, Antoine. Petit-Maulvault (rue du), n° 26., 20 juin 1844
      inventaire après décès; Petit-Marivaux (rue du); Maury, Antoine
    - Inventaire après décès: Amfler, Elisabeth. Buechle, Louis-François-Xavier (veuve)., 22 juin 1844
      inventaire après décès; Amfler, Elisabeth; Buechle, Louis-François-Xavier
    - Inventaire après décès: Lalliat, Aubergue-Flore. Carrier, Joseph-Auguste (épouse). Saint-Lazare (rue), n° 55., 27 juin 1844
      inventaire après décès; Saint-Lazare (rue); Lalliat, Aubergue-Flore; Carrier, Joseph-Auguste
    - Inventaire après décès: Broussel, Céleste-Catherine-Victoire. Rohden, Ferdinand de (épouse). Saint-Maur (rue), n° 61., 28 juin 1844
      inventaire après décès; Saint-Maur (rue); Broussel, Céleste-Catherine-Victoire; Rohden, Ferdinand de
    - Inventaire après décès: Paillard dit Fernel, Joseph. Neuve-Saint-Jean (rue), n° 4., 1er juillet 1844
      inventaire après décès; Neuve-Saint-Jean (rue); Paillard, Joseph; Fernel, Joseph
    - Inventaire après décès: Buisson, Denise-Mélanie. Lefort, François-Damas (épouse). Saint-Martin (rue), n° 178., 9 juillet 1844
      inventaire après décès; Saint-Martin (rue); Buisson, Denise-Mélanie; Lefort, François-Damas
    - Inventaire après décès: Pitot Mezarun, Marie-Catherine-Josèphe. Labiche, Jean-Jacques (épouse). Sainte-Anne (rue), n° 50., 12 juillet 1844
      inventaire après décès; Sainte-Anne (rue); Pitot Mezarun, Marie-Catherine-Josèphe; Labiche, Jean-Jacques
    - Inventaire après décès: Villemart, Marie-Mathilde-Adèle. Parisot dit Parisot Villemart, Etienne-Mathias (épouse). Rapée (quai de la), n° 39 bis., 17 juillet 1844
      inventaire après décès; Rapée (quai de la); Villemart, Marie-Mathilde-Adèle; Parisot dit Parisot Villemart, Etienne-Mathias
    - Inventaire après décès: Nuncque, Felicité-Marie-Anne. Masson, Jean-Hubert (épouse séparée)., 27 juillet 1844
      inventaire après décès; Nuncque, Felicité-Marie-Anne; Masson, Jean-Hubert
    - Inventaire après décès: Streit, Reinhard. ébéniste. Faubourg-Saint-Antoine (rue du), n° 70., 26 août 1844
      inventaire après décès; Faubourg-Saint-Antoine (rue du); Streit, Reinhard; ébéniste
    - Inventaire après décès: Larrieu, Charles-Joseph. négociant. Saint-Jacques (rue), n° 71., 6 septembre 1844
      inventaire après décès; Saint-Jacques (rue); Larrieu, Charles-Joseph; négociant
    - Inventaire après décès: Chevalier, Jean-Baptiste-Alexandre. Marais (rue des), n° 68, Saint-Martin., 6 septembre 1844
      inventaire après décès; Marais (rue des); Chevalier, Jean-Baptiste-Alexandre
    - Inventaire après décès: Viet, Théodore-Victor.Le Bourget., 17 septembre 1844
      inventaire après décès; Le Bourget (Seine-Saint-Denis); Viet, Théodore-Victor
    - Inventaire après décès: Lecordier, Louis-Auguste. huitres (facteur aux). Montorgueil (rue), n° 65., 19 septembre 1844
      inventaire après décès; Montorgueil (rue); Lecordier, Louis-Auguste
    - Inventaire après décès: Jolly, Paul-Eugène-Désiré. Mail (rue du), n° 29., 20 septembre 1844
      inventaire après décès; Mail (rue du); Jolly, Paul-Eugène-Désiré
    - Inventaire après décès: Denisart, Jean-Louis. Grammont (rue de), n° 5., 4 octobre 1844
      inventaire après décès; Gramont (rue de); Denisart, Jean-Louis
    - Inventaire après décès: Wecle, Marie-Suzanne. Cogniard, Charles-Théodore (épouse). Bondy (rue de), n° 15., 7 octobre 1844
      inventaire après décès; Bondy (rue de); Wecle, Marie-Suzanne; Cogniard, Charles-Théodore
    - Inventaire après décès: Marchal, Antoine. Bondy (rue de), n° 42., 12 octobre 1844
      inventaire après décès; Bondy (rue de); Marchal, Antoine
    - Inventaire après décès: Letellier, Gabriel-Pierre. et de Victorine Zélia Demay, son épouse., 23 octobre 1844
      inventaire après décès; Letellier, Gabriel-Pierre; Demay, Victorine-Zélia
    - Inventaire après décès: Foulbeuf, Marguerite-Henriette. Chaule, Victor-Eugène (épouse). Bondy (rue de), n° 82., 29 octobre 1844
      inventaire après décès; Bondy (rue de); Foulbeuf, Marguerite-Henriette; Chaule, Victor-Eugène
    - Inventaire après décès: Gorriez, Pauline-Pélagie., 13 novembre 1844
      inventaire après décès; Gorriez, Pauline-Pélagie
    - Inventaire après décès: Fournier, Amédé-Antoine. Roquette (rue de la), n° 39., 18 novembre 1844
      inventaire après décès; Roquette (rue de la); Fournier, Amédé-Antoine
    - Inventaire après décès: Leclerc, Renée. Gouault, Michel (épouse). Saint-Denis (rue), n° 34., 28 novembre 1844
      inventaire après décès; Saint-Denis (rue); Leclerc, Renée; Gouault, Michel
    - Inventaire après décès: Brachet, Nicolas-Maurice-Ernest. Valmy (quai de), n° 63., 9 décembre 1844
      inventaire après décès; Valmy (quai de); Brachet, Nicolas-Maurice-Ernest
    - Inventaire après décès: Cassina, Pierre-Bernard., 9 décembre 1844
      inventaire après décès; Cassina, Pierre-Bernard
    - Inventaire après décès: Noël, Marie-Désirée. Marchet, Augustin-Paul (épouse). Cléry (rue de), n° 98., 12 décembre 1844
      inventaire après décès; Cléry (rue de); Noël, Marie-Désirée; Marchet, Augustin-Paul
    - Inventaire après décès: Chrétien, Désiré-Brutus. Petites-Ecuries (cour des), n° 5., 16 décembre 1844
      inventaire après décès; Petites-Ecuries (cour des); Chrétien, Désiré-Brutus
    - Inventaire après décès: Guérin, Louis-Guillaume. Faubourg-du-Temple (rue du), n° 13., 7 janvier 1845
      inventaire après décès; Faubourg-du-Temple (rue du); Guérin, Louis-Guillaume
    - Inventaire après décès: Macroz, Béatrix-Alexandrine. Molliens, Auguste-Chrisôstome de (épouse). Faubourg-Saint-Martin (rue du), n° 259., 1er février 1845
      inventaire après décès; Faubourg-Saint-Martin (rue du); Macroz, Béatrix-Alexandrine; Molliens, Auguste-Chrisôstome de
    - Inventaire après décès: Goffier, Eugène-Philippe. Saint-Honoré (rue), n° 39, hôtel de Lille., 6 février 1845
      inventaire après décès; Saint-Honoré (rue); Goffier, Eugène Philippe
    - Inventaire après décès: Delaire, Jean-Louis-Joseph-Désiré. Cléry (rue de), n° 47., 10 février 1845
      inventaire après décès; Cléry (rue de); Delaire, Jean-Louis-Joseph-Désiré
    - Inventaire après décès: Orlia, Charles. propriétaire. Ménilmontant (chaussée de), Belleville., 13 février 1845
      inventaire après décès; Belleville (ancienne commune); Ménilmontant (chaussée de); Orlia, Charles
    - Inventaire après décès de Eléonore-Eugénie dite Bernard et dite Stéphanie Jacques. Wauxhall (cité du), n° 4., 17 février 1845
      inventaire après décès; Jacques, Eléonore-Eugénie dite Bernard et dite Stéphanie
    - Inventaire après décès: Langlois, Jean-Baptiste. Villette (La), rue de Nantes, n° 16., 26 février 1845
      inventaire après décès; La Villette (ancienne commune); Nantes (rue de); Langlois, Jean-Baptiste
    - Inventaire après décès: Tabard, Geneviève-Emilie. Rochard, Nicolas-François (épouse). Le Bourget., 3 mars 1845
      inventaire après décès; Le Bourget (Seine-Saint-Denis); Tabard, Geneviève-Emilie; Rochard, Nicolas-François
    - Inventaire après décès: Tournut, Victoire. Bondy (rue de), n° 7., 5 mars 1845
      inventaire après décès; Bondy (rue de); Tournut, Victoire
    - Inventaire après décès: Royer, Paul. Faubourg-Saint-Denis (rue du), n° 112., 7 mars 1845
      inventaire après décès; Faubourg-Saint-Denis (rue du); Royer, Paul
    - Inventaire après décès: Fouquet, Isidore. hospice Saint-Antoine., 20 mars 1845
      inventaire après décès; Saint-Antoine (hôpital); Fouquet, Isidore
    - Inventaire après décès: Lescart, Constance-Adolphe-Emerante. Tournaire, Jean (épouse). Amandiers (rue des), n° 44, Popincourt., 21 mars 1845
      inventaire après décès; Amandiers (rue des); Lescart, Constance-Adolphe-Emerante; Tournaire, Jean
    - Inventaire après décès: Him, Mathieu. Hauteville (rue), n° 38., 29 mars 1845
      inventaire après décès; Hauteville (rue d'); Him, Mathieu
    - Inventaire après décès M. Michel. Sainte-Barbe (rue), n° 6, Bonne-Nouvelle., 4 avril 1845
      inventaire après décès; Sainte-Barbe (rue); Michel, M.
    - Inventaire après décès: Messager, Julien., 5 avril 1845
      inventaire après décès; Messager, Julien
    - Inventaire après décès: Auger, Jérôme. Saint-Denis (rue), n° 177., 2 mai 1845
      inventaire après décès; Saint-Denis (rue); Auger, Jérôme
    - Inventaire après décès: George, Louis-Fiacre. chef de bataillon., 6 mai 1845
      inventaire après décès; George, Louis-Fiacre
    - Inventaire après décès: Basta, Ambroise-Nicolas. Petits-Augustins (rue des), n° 30., 8 mai 1845
      inventaire après décès; Petits-Augustins (rue des); Basta, Ambroise-Nicolas
    - Inventaire après décès: Vernoy, Françoise. Génin, François-Alexis (épouse). Saint-Denis (rue), n° 3 bis., 10 mai 1845
      inventaire après décès; Saint-Denis (rue); Vernoy, Françoise; Génin, François-Alexis
    - Inventaire après décès: Colon, Guillaume. Béthune (quai de), n° 2 bis., 13 mai 1845
      inventaire après décès; Béthune (quai de); Colon, Guillaume
    - Inventaire après décès: Kirsch, Pierre., 17 mai 1845
      inventaire après décès; Kirsch, Pierre
    - Inventaire après décès: Suin, Joachim-Benoît. Montholon (rue), n° 20., 24 mai 1845
      inventaire après décès; Montholon (rue de); Suin, Joachim-Benoît
    - Inventaire après décès: Legros, Rose-Balthazard-Floriot. Faubourg-Saint-Martin (rue du), n° 183., 4 juin 1845
      inventaire après décès; Faubourg-Saint-Martin (rue du); Legros, Rose-Balthazard-Floriot
    - Inventaire après décès: Lepinat, Gabriel. Acacias (rue des), n° 10., 17 juin 1845
      inventaire après décès; Acacias (rue des); Lepinat, Gabriel
    - Inventaire après décès: Vasseur, Augustine-Catherine. Luncau, Pierre-François (veuve). employée au collège Stanislas., 1er juillet 1845
      inventaire après décès; Vasseur, Augustine-Catherine; Luncau, Pierre-François
    - Inventaire après décès: Rousseaux, Sébastien. Chaillot (rue de), n° 7., 7 juillet 1845
      inventaire après décès; Chaillot (rue de); Rousseaux, Sébastien
    - Inventaire après décès: Curie, Jules-François-Nicolas. Contrescarpe-Saint-Marcel (rue de la), n° 9., 12 juillet 1845
      inventaire après décès; Contrescarpe-Saint-Marcel (rue de la); Curie, Jules-François-Nicolas
    - Inventaire après décès: Lebas, Julie-Joséphine-Nicole. Gougeard, Marie-Charles (épouse). Lowendal (avenue de), n° 5., 15 juillet 1845
      inventaire après décès; Lowendal (avenue de); Lebas, Julie-Joséphine-Nicole; Gougeard, Marie-Charles
    - Inventaire après décès: Lance, Marie-Elisabeth. Filoche, François-Michel (épouse). Ponceau (rue du), n° 23., 17 juillet 1845
      inventaire après décès; Ponceau (rue du); Lance, Marie-Elisabeth; Filoche, François-Michel
    - Inventaire après décès: Nevers, Louis-Charles. Faubourg-Montmartre (rue du), n° 61., 19 juillet 1845
      inventaire après décès; Faubourg-Montmartre (rue du); Nevers, Louis-Charles
    - Inventaire après décès: Lehulf, Marie-Antoinette-Euphrosine. Ledonne, Hippolyte-Auguste (épouse). Fossés-Saint-Bernard (rue des), n° 2 bis., 9 août 1845
      inventaire après décès; Fossés-Saint-Bernard (rue des); Lehulf, Marie-Antoinette-Euphrosine; Ledonne, Hippolyte-Auguste
    - Inventaire après décès: Godard, Jean-Baptiste. Faubourg-Saint-Martin (rue du), n° 185., 12 août 1845
      inventaire après décès; Faubourg-Saint-Martin (rue du); Godard, Jean-Baptiste
    - Inventaire après décès: Meierhoff, Frédéric. ébéniste. Faubourg-Saint-Antoine (rue du), n° 70., 20 août 1845
      inventaire après décès; Faubourg-Saint-Antoine (rue du); Meierhoff, Frédéric; ébéniste
    - Inventaire après décès: Bruneval, François-Ambroise. Tonnellerie (rue de la), n° 44., 25 août 1845
      inventaire après décès; Tonnellerie (rue de la); Bruneval, François-Ambroise
    - Inventaire après décès: Gibert, Flore-Lazarine. Filliette, Jean-Pierre (épouse)., 10 septembre 1845
      inventaire après décès; Gibert, Flore-Lazarine; Filliette, Jean-Pierre